---
title: "Data Science in Healthcare Field with R"
subtitle: 02 basic R
author: "세브란스병원 호흡기내과 성민동"
date: 2023-04-13
# format: revealjs
---

# The basics of R
- `install.packages('')`: install library - ''가 반드시 필요합니다. 
- `library()`: load library
- `function()`
- `""`(double quatation), `''`(quatation), ``` `` ```(backtick)
- `<-` is equivalent to `=`
```{r}
a <- 1
b = 2
a
b
```
- `::`: packeage - function relation
- `%>%` or `|>` (a.k.a pipe) 
  - `x %>% f(y)` is equivalent to `f(x, y)` 
  - windows: <kbd>ctrl + shift + M </kbd>
  - mac: <kbd>command + shift + M </kbd>
- data types
  - numeric: 1, 2, 3, 4, 5
  - string: "1", "2", "3", "4", "5"
  - factor
  - date / datetime
  - vector (array): using `[]` to approach the index 
  ```{r}
vector_data <- c(1, 2, 3)
vector_data
  ```
  - list: using `[[]]` to approach the index 
  ```{r}
list_data <- list("Red", "Green", c(21, 32, 11), TRUE, 51.23)
list_data
  ```
  - `dataframe` or `tibble`: using `$` to approach the column
  ```{r}
df <- tidyr::tibble(num = c(1, 2, 3), str = c("a", "b", "c"))
df
df$num
  ```


## Tip) Create Raw data with Excel
1. 머리글을 두 줄 이상을 만들지 마세요
1. 열이름이나 데이터 내부에는 최대한 한글을 피해 주세요
1. 성별과 같은 범주형 변수는 0, 1이 아니라 M, F처럼 문자로 표시해주세요
1. 열 이름 안에 결괏값의 단위를 적지 마세요
1. 하나의 시트에는 하나의 표만 담아 주세요
<p style="text-align: right;"> R 통계의 정석, 김종엽</p>

