---
title: "Data Science in Healthcare Field with R"
subtitle: 05 Process Data
author: "세브란스병원 호흡기내과 성민동"
date: 2023-04-13
format:
  html:
    code-overflow: wrap
    code-copy: hover
# format: revealjs
---
# Process data
## Load packages
```{r}
#| label: setup
#| message: false
#| warning: false
library(tidyverse)
library(here)
```
## Wrangling data - make tidy!!
```{r}
cytokine <- read_csv(here("data/raw/tutorial_cytokine_trimmed.csv"))
demographic <- read_csv(here("data/raw/tutorial_demographic.csv"))
cytokine
demographic
```
- `select()`: select column
    - `<-`을 써서 assign 하지 않으면 변경되지 않습니다. 
```{r}
cytokine %>% select(Sample, TimePoint, Cytokine, Value)
cytokine %>% select(sample = Sample, timepoint = TimePoint, cytokine = Cytokine, value = Value)
```

- `filter()`: select row
```{r}
s02 <- cytokine %>% filter(Sample == "S02")
s03 <- cytokine %>% filter(Sample == "S03")
cytokine %>% filter(Sample == "S02", TimePoint == 1)
cytokine %>% filter(Cytokine %in% c("IL-6", "IL-10"))
```
- `mutate()`: create column
```{r}
cytokine <- cytokine %>%
    mutate(no = readr::parse_number(Sample), .before = "Sample")
cytokine
```
- `bind_rows()` or `bind_cols()` : merge two table without key (`rbind()`, `cbind()`)
```{r}
bind_rows(s02, s03)
bind_rows(list("s2" = s02, "s3" = s03), .id = "Patient")
```
- `left_join()`, `right_join()`, `inner_join()`, or `full_join()`: merge two table with key (`merge()`)
    - 환자 id로 두 테이블을 연결할 때 
    - 환자 id는 서로 같은 dtype을 가지고 있어야 함

```{r}
lj_df <- cytokine %>% left_join(demographic, by = c("no" = "No"))
lj_df %>% tail()
rj_df <- cytokine %>% right_join(demographic, by = c("no" = "No"))
rj_df %>% tail()
```
- `group_by()`, `summarize()`
```{r}
cytokine <- cytokine %>% 
    select(-Project) %>%
    group_by(no, Sample, TimePoint, Cytokine) %>%
    summarize(Value = mean(Value), .groups = 'drop') 
```
- `pivot_longer()` or `pivot_wider()`: change the level of the data 
```{r}
cytokine %>% 
    pivot_wider(id_cols = c(no, Sample, TimePoint), names_from = 'Cytokine', values_from = 'Value')
```
